da: Funktion for egertilbehør: Dekorativ; Oplyst; Reflekterende; Andet
th: หน้าที่ของอุปกรณ์เสริมบนซี่ล้อ: ตกแต่ง; มีไฟ; สะท้อนแสง; อื่นๆ
de: Funktion des Speichenzubehörs: Dekorativ; Beleuchtet; Reflektierend; Sonstige
bg-BG: Функция на аксесоар за спици: Декоративна; Светеща; Светлоотразителна; Друго
sl-SI: Funkcija dodatka za napere kolesa: Dekorativno; Osvetljeno; Odsevno; Drugo
ja: スポークアクセサリー機能: 装飾; イルミネーション; 反射; その他
nb: Tilbehørsfunksjon for eiker: Dekorativ; Opplyst; Reflekterende; Annet
zh-CN: 辐条配件功能: 装饰性; 照明; 反光; 其他
it: Funzione degli accessori sui raggi: Decorativo; Illuminato; Riflettente; Altro
fi: Pinnan lisävarusteen toiminnot: Koristeellinen; Valaistu; Heijastava; Muu
pl: Funkcja akcesorium do szprych: Dekoracyjna; Podświetlana; Odblaskowa; Inne
sv: Ekertillbehör – egenskaper: Dekorativ; Belyst; Reflekterande; Annat
pt-PT: Função do acessório do raio: Decorativo; Iluminado; Refletor; Outro
tr: Jant teli aksesuar işlevi: Dekoratif; Aydınlatmalı; Yansıtıcı; Diğer
lt-LT: Stipino priedo funkcija: Dekoratyvinis; Šviečiantis; Atspindintis; Kita
es: Función del accesorio de radios: Decorativo; Iluminado; Reflectante; Otro
zh-TW: 輻條配件功能: 裝飾用; 發光用; 反光用; 其他
nl: Spaakaccessoire functie: Decoratief; Verlicht; Reflecterend; Overige
vi: Chức năng phụ kiện nan hoa: Trang trí; Phát sáng; Phản quang; Khác
ru: Функция аксессуара для спиц: Декоративная; С подсветкой; Светоотражающая; Другое
fr: Fonction de l’accessoire de rayon: Décoratif; Lumineux; Réfléchissant; Autre
cs: Funkce příslušenství pro dráty kola: Dekorativní; Osvětlené; Reflexní; Jiné
hr-HR: Functionspribora za žbice: Dekorativno; Osvijetljeno; Reflektirajuće; Ostalo
en: Spoke accessory function: Decorative; Illuminated; Reflective; Other
hu: Küllőtartozék funkciója: Dekoratív; Világító; Fényvisszaverő; Egyéb
sk-SK: Funkcia príslušenstva pre špice kolesa: Dekoratívne; Osvetlené; Reflexné; Iné
ro-RO: Funcție a accesoriului pentru spițe: Decorativ; Iluminat; Reflectorizant; Altele
el: Λειτουργία αξεσουάρ ακτίνας: Διακοσμητική; Φωτιζόμενη; Ανακλαστική; Άλλο
pt-BR: Raio acessório função: Decorativo; Iluminado; Refletivo; Outros
ko: 스포크 액세서리 기능: 장식용; 조명형; 반사형; 기타